【裁判字號】    97,訴,4846
【裁判日期】    970812
【裁判案由】    清償借款
【裁判全文】
臺灣臺北地方法院民事判決              97年度訴字第4846號
    原      告  台灣中小企業銀行股份有限公司
    法定代理人  己○○
    訴訟代理人  乙○○
    被      告  宜宏彩色印製有限公司
  兼法定代理人  戊○○
    被      告  丁○○
                丙○○
                臻秦印刷股份有限公司
    上  一  人
    法定代理人  甲○○
上列當事人間清償借款事件，經本院於中華民國97年8月6日言詞
辯論終結，判決如下：
    主  文
被告宜宏彩色印製有限公司、戊○○、丁○○及丙○○應連帶給
付原告新台幣伍拾萬肆仟壹佰陸拾伍元及如附表一所示之利息、
違約金。
被告宜宏彩色印製有限公司、戊○○、丁○○及丙○○應連帶給
付原告新台幣陸萬元及如附表二所示之利息、違約金。
被告臻秦印刷股份有限公司應給付原告新台幣肆拾萬玖仟元，
及如附表三所示之利息。
本判決第一項及第二項任一被告為給付時，於其清償範圍內，本
判決第三項之被告免給付義務。本判決第三項之被告為給付時，
於其清償範圍內，本判決第一項及第二項之被告免給付義務。
被告戊○○、丁○○及丙○○應連帶給付原告新台幣貳佰捌拾萬
捌仟佰玖拾壹元及如附表四所示之利息、違約金。
被告戊○○應給付原告新台幣柒仟零伍元及如附表五所示之利息
、違約金。
訴訟費用新台幣伍仟柒佰伍拾貳元由被告宜宏彩色印製有限公司
、戊○○、丁○○、丙○○及臻秦印刷股份有限公司連帶負擔。
訴訟費用新台幣貳萬捌仟陸佰拾柒元由被告戊○○、丁○○及
丙○○連帶負擔。訴訟費用新台幣柒拾元由被告戊○○負擔。
    事實及理由
一、本件依兩造簽訂之借據第6條第7項、連帶保證書第7 條、週
    轉金貸款契約第16條、房屋貸款契約第18條、信用卡約定條
    款第24條約定，雙方合意以臺灣臺北地方法院為第一審管轄
    法院，故本院自有管轄權。又本件被告丁○○、丙○○未於
    言詞辯論期日到場，核無民事訴訟法第386 條所列各款情形
    ，應依原告之聲請，由其一造辯論而為判決。
二、原告起訴主張：被告宜宏彩色印製有限公司（下稱宜宏公司
    ）邀同被告戊○○、丁○○、丙○○為連帶保證人於民國95
    年9月1日向原告借款新台幣（下同）150萬元，借款期間自9
    5年9月7日至98年9月7日止，利息按原告基準利率加年利率3
    .34% 機動計息（現為4.15%＋3.34%＝7.49%），且依借據第
    6條第6項約定，原告向法院為請求給付時，得將原約定利率
    視為不再機動調整，並以此時之利率計算全部遲延利息或違
    約金，逾期清償時，除仍依前開利率計算遲延利息，其逾期
    6 個月以內者，按上開利率10%，逾期超過6個月者，按上開
    利率20% 加計違約金，並喪失期限利益，債務視同全部到期
    。詎被告宜宏公司僅繳本息至97年1月4日，依授信約定書第
    15 條第1項約定，債務視為全部到期，應即全部清償，尚積
    欠本金504,165 元、利息及違約金。又被告宜宏公司邀同被
    告戊○○、丁○○、丙○○為連帶保證人於95年10月25日與
    原告簽立週轉金貸款契約，借款動用期間自95年10月25日至
    96年10月24日止，由借款人出具借據或票據申請循環動用，
    每筆借款期限最長不得超過90天，約定利息按年率5%計算，
    嗣後原告「二年期定儲機動利率」調整時，自調整日起改按
    原告新公告「二年期定儲機動利率」加年率2.735%機動計算
    （現為2.605%＋2.735%＝5.34%），嗣被告宜宏公司於95 年
    10月23日向原告申請動用24萬元，已於96年10月20日屆期，
    尚餘欠本金60,000元、利息及違約金。另宜宏公司將被告臻
    秦印刷股份有限公司（下稱臻秦公司）簽發發票日96年11月
    29 日、票號UA0000000、面額25萬元、付款人為聯邦銀行新
    店分行之支票及發票日96年11月29日、UA0000000、面額189
    ,000元、付款人聯邦銀行新店分行之支票（下稱系爭支票）
    背書轉讓與原告，用以擔保被告宜宏公司對原告所負全部債
    務，詎原告屆期提示，竟遭存款不足而退票。前開票款與被
    告宜宏公司積欠上開二筆債務屬不真正連帶債務，如被告臻
    秦公司給付票款後，於其給付金額之範圍內被告宜宏公司同
    免給付義務。另被告戊○○於95年9月5日邀被告丁○○及丙○○為連帶保證人向原告借款300萬元，借款期間自95年9月
    5日至110年9月5日止，約定利息自95年9月5日起，按年息2.
    3%固定計算，自96年3月5日起改按原告定儲利率指數加年率
    0.7%機動計算，並自97年9月5日起改按原告定儲利率指數加
    年率1.1%機動計算，逾期清償時，除仍依前開利率計算遲延
    利息，其逾期6 個月以內者，按上開利率10%，逾期超過6個
    月者，按上開利率20% 加計違約金，並喪失期限利益，債務
    視同全部到期。詎被告戊○○僅繳款至96 年11月5日，依房
    屋貸款契約第9條約定，全部債務視為到期，尚積欠本金2,8
    08,391元、利息及違約金未給付。又被告戊○○於95年10月
    25日與原告簽定信用卡契約（卡號：0000000000000000，卡
    別：VISA），依約被告即得持系爭信用卡於特約商店簽帳消
    費，但依信用卡約定條款第14、15條，應於當期繳款截止日
    前向原告清償，或以循環信用方式繳付最低應繳金額，逾期
    清償者依信用卡約定條款第21、22條之約定，除喪失期限利
    益外，債務視為全部到期，被告戊○○因前開借款未依約清
    償，依信用卡約定條款第21條第2項第8款之約定，債務視為
    全部到期，尚積欠7,005 元。前開債務經屢向被告催討，未
    獲置理，為此提起本件訴訟。並聲明：如主文所示。
三、被告宜宏公司、戊○○則以：伊對於原告主張事實及所提證
    據，並不爭執。但希望原告能先執行不動產，再就不足額部
    分來請求等語，資為抗辯。並聲明：原告駁回。
四、被告臻秦公司則以：伊因宜宏公司積欠貨款，所以無法讓系
    爭票據兌現，伊對於原告持票訴請票款，並無意見等語，資
    為抗。並辯稱：原告之訴駁回。
五、被告丁○○、丙○○未於言詞辯論期日到場，亦未提出書狀
    作何聲明或陳述。
六、查本件原告主張之事實，業據其提出借據、連帶保證書、授
    信約定書、放款利率歷史資料表、還款交易明細、信用卡交
    易明細暨繳款通知書、週轉金貸款契約、授信動用申請書、
    支票、台灣票據交換所退票理由單、房屋貸款契約、信用卡
    申請書、信用卡約定條款等影本為證，而被告宜宏公司、戊○○及臻秦公司於本院審理時對原告主張之事實，並不爭執
    ，又被告丁○○、丙○○已於相當時期受合法通知，而於言
    詞辯論期日不到場，亦未提出準備書狀爭執，依民事訴訟法
    第280條第1項規定，對原告主張之前開事實，視同自認，堪
    信為真實。被告宜宏公司向原告借款未依約清償，經視為全
    部到期，而被告戊○○、丁○○、丙○○分別為其連帶保證
    人，自應負連帶清償責任，而被告宜宏公司交付被告臻秦公
    司簽發系爭支票清償上開債務，惟系爭支票卻屆期遭退票，
    被告臻秦公司自應負清償票款之責，並與上開債務具有不正
    連帶之關係。又被告戊○○另自行清償積欠原告房屋貸款部
    分及信用卡款部分。從而，原告依消費借貸、連帶保證、票
    款請求權及信用卡契約之法律關係，各請求被告分別連帶給
    付如主文所示之本金、利息及違約金，為有理由，應予准許
    。
七、本件被告宜宏公司、戊○○、丁○○、丙○○及臻秦公司應
    連帶負擔之訴訟費用額確定為5,752 元；被告戊○○、丁○○、丙○○應連帶負擔之之訴訟費用額確定為28,637元；被
    告戊○○應負擔之訴訟費用額確定為73元。
八、訴訟費用負擔之依據：民事訴訟法第78條、第85條第1項前
    段、第2項。
中    華    民    國    97    年    8     月    12    日
                        民事第一庭法官  傅中樂
以上正本係照原本作成。
如對本判決上訴，須於判決送達後20日內向本院提出上訴狀。
中    華    民    國    97    年    8     月    12    日
                                書記官  李佩芳


司法院資訊處製作；財團法人民間司法改革基金會備份。
